臺灣桃園地方法院民事裁定
                               110年度桃簡聲字第129號
聲  請  人  黃國琳  
代  理  人  王世豪律師
相  對  人  吳宜典  



上列當事人間聲請停止執行事件，本院裁定如下：
    主    文
聲請人供擔保新臺幣貳萬伍仟伍佰元後，本院一百一十年度司執
字第四八七三三號給付票款強制執行事件之強制執行程序，於本
院一百一十年度桃簡字第一０六八號債務人異議之訴事件終結前
，應暫予停止。
    理    由
一、本件聲請意旨略以：相對人前對聲請人之財產聲請強制執行
    ，惟聲請人已對相對人提起債務人異議之訴，由鈞院以110
    年度桃簡字第1068號案件審理中，惟相對人之債權已罹於時
    效而消滅，相對人應不得對聲請人為強制執行（先位聲明）
    ；縱使系爭債權未罹於時效消滅，然聲請人已清償新臺幣（
    下同）68,000元，上開強制執行事件於超過10萬2,000元部
    分（170,000元－68,000元＝10萬2,000元）之債權並不存在
    （備位聲明）。故上開執行案件一旦續行，恐致聲請人有  
    難以回復原狀之損害，為此，請准裁定鈞院110 年度司執字
    第48733號給付票款強制執行事件之強制執行程序，於前開 
     債務人異議之訴事件終結前，應暫予停止等語。
二、按「強制執行程序開始後，除法律另有規定外，不停止執行
    。」，「有回復原狀之聲請，或提起再審或異議之訴，或對
    於和解為繼續審判之請求，或提起宣告調解無效之訴、撤銷
    調解之訴，或對於許可強制執行之裁定提起抗告時，法院因
    必要情形或依聲請定相當並確實之擔保，得為停止強制執行
    之裁定。」，強制執行法第18條定有明文。再按法院依強制
    執行法第18條第2 項定擔保金額而准許停止強制執行之裁定
    者，該項擔保係備供債權人因停止執行所受損害之賠償，其
    數額應依標的物停止執行後，債權人未能即時受償或利用該
    標的物所受之損害額，或其因另供擔保強制執行所受之損害
    額定之，非以標的物之價值或其債權額為依據（見最高法院
    86年度台抗字第442號裁定要旨）。
三、查本件聲請人所主張之上開事實，業經本院調閱110 年度司
    執字第48733號強制執行卷宗及110 年度桃簡字第1068號債
    務人異議之訴卷宗查明無訛。是聲請人所主張：相對人所為
    之強制執行程序，一旦繼續執行，恐致其有難以回復原狀之
    損害乙節，非無理由，故聲請人聲請裁定停止執行，於法並
    無不合。
四、為確保相對人因聲請人聲請停止強制執行不當可能遭受之損
    害得獲賠償，爰命聲請人供相當並確實之擔保以准許停止強
    制執行。查本件相對人於系爭執行程序請求執行之債權金額
    為17萬元，而原告前開所為之先、備位聲明具有選擇情形，
    依上說明，自應依其請求內容選擇其中價額最高之先位聲明
    ，核定訴訟標的價額，故本件訴訟標的價額經核定為17萬元
    ，再參酌前開債務人異議之訴事件，屬適用簡易訴訟程序之
    案件，其訴訟標的價額未逾150 萬元，為不得上訴至第三審
    之案件，依各級法院辦案期限實施要點規定，第一、二審簡
    易訴訟程序審判案件之辦案期限各為10個月、2 年，共計2 
    年10個月，加計裁判送達、上訴等期間，則兩造間訴訟審理
    期限約需3 年，以此預估聲請人提起前開債務人異議之訴獲
    准停止執行因而致相對人之執行延宕之期間，並按法定利率
    即週年利率5%計算相對人之利息損失，而認相對人因聲請人
    聲請停止執行所可能遭受之損害為25,500元（170,000元×5%
    ×3 年＝25,500元），爰以此金額為擔保金，備供相對人因
    停止執行所受損害之賠償。
五、依強制執行法第18條第2 項，裁定如主文。
　　
中    華    民    國   110    年    12    月    6     日
                  桃園簡易庭  法  官  汪智陽
以上正本係照原本作成。
如不服本裁定，應於送達後10日內，向本院提出抗告狀並表明抗
告理由，如於本裁定宣示後送達前提起抗告者，應於裁定送達後
10日內補提抗告理由書（須附繕本）。
中　　華　　民　　國　　110 　年　　12　　月　　7 　　日
                              書記官  陳家蓁